臺灣高雄地方法院刑事判決　　　　　　　　　　　　九十一年度易緝字第二七六號
　　公　訴　人　臺灣高雄地方法院檢察署檢察官
　　被　　　告　丙○○
右列被告因竊盜案件，經檢察官提起公訴（九十年度偵字第一九四九七號、九十年度
偵緝字第九四０號、九十一年度偵字第三六八五號）及移送併案審理（九十一年度偵
字第七六八二號、九十一年度偵字第二四七七一號），本院判決如左：
    主  文
丙○○共同連續攜帶兇器竊盜，累犯，處有期徒刑壹年。扣案之六角扳手壹支沒收。
    事  實
一、丙○○前因違反麻醉藥品管理條例及肅清煙毒條例案件，經法院判處有期徒刑三
    年三月確定，入監執行後於民國八十四年十一月四日假釋出獄，保護管束至八十
    六年三月二十六日期滿未經撤銷而執行完畢。詎猶不知悔改，(一)與其友人張簡仁
    杰（另行審結）於九十年七月二十八日晚間十一時許，在高雄縣林園鄉○○○路
    三五九巷一二號前，見詰耀實業有限公司所有（使用人為己○○）之車號五Ｈ—
    ○○二號自用大貨車停放於該處，無人看守，有機可趁，竟基於意圖為自己不法
    所有之概括犯意，並與張簡仁杰基於犯意之聯絡，由丙○○負責把風，由張簡仁
    杰持丙○○所有、客觀上足供兇器使用之六角扳手一支，啟動該車之電源而竊取
    之，得手後供作代步之交通工具使用。嗣於九十年八月四日下午五時十五分許，
    為警於高雄縣大寮鄉○○村○○路冠華實業公司旁產業道路查獲張簡仁杰而查悉
    上情，並扣得前開六角扳手一支。(二)後於九十一年二月七日上午十一時許，丙○○與其友人黃俊銘（另行審結）共乘腳踏車一部，行經高雄縣大寮鄉○○村○○○道路時，適見陳純夫所有車號九二八—七三一八號重型機車（價值約新台幣五
    千元）停放於該處，無人看守，且機車鑰匙插於鑰匙孔內，有機可趁，復承接前
    開意圖為自己不法所有之概括犯意聯絡，由丙○○下手竊取該車，得手後供作二
    人代步之交通工具。(三)嗣於九十一年二月十日下午一時許，丙○○、黃俊銘共乘
    前開竊得之車號九二八—七三一八號重型機車，行經高雄縣大寮鄉○○村○○路
    一六一之二十號大樓旁空地時，見乙○○所有好幫手最佳拍檔牌藍色氬焊機一台
    （價值約新台幣一萬二千元）放置於該處，無人看守，復承接前開共同意圖為自
    己不法所有之概括犯意聯絡，由丙○○下手竊取該氬焊機，得手後並以車號九二
    八—七三一八號重型機車載運離開現場。後於當日下午六時許，丙○○、黃俊銘
    共乘車號九二八—七三一八號重型機車載運竊得之氬焊機一台，途經高雄縣林園
    鄉○○路與文賢南路口之新光大樓前廣場時為警查獲，並經移送檢察官訊問後命
    令限制住居而釋放。(四)不料，丙○○猶不知警惕，復於九十一年四月十五日上午
    八時許，在高雄縣林園鄉○○村○○路四十六巷四號前，承接前開意圖為自己不
    法所有之概括犯意，徒手竊取甲○○所有之不銹鋼一批，得手後正欲離開現場之
    際，適為辛○○等人發覺而報警查獲。
二、案經高雄縣警察局林園分局報請臺灣高雄地方法院檢察署檢察官偵查起訴及移送
    併案審理。
    理  由
一、訊據被告丙○○對於九十一年二月七日上午十一時許，與其友人黃俊銘，在高雄
    縣大寮鄉○○村○○○道路時，共同竊取車號九二八—七三一八號重型機一部，
    及於九十一年四月十五日上午八時許，在高雄縣林園鄉○○村○○路四十六巷四
    號前，徒手竊取不銹鋼一批之事實坦承不諱，核與共犯黃俊銘供述、被害人丁○○○、甲○○指述及證人辛○○、黃永祥證述情節相符，並有扣押筆錄一紙、領
    結一紙、車籍作業系統—查詢認可資料一紙附卷可稽，足見被告此部分之自白與
    事實相符，洵堪採為論罪科刑之依據。事證明確，被告所犯如事實欄(二)、(四)所示
    之竊盜犯行，應堪認定。
二、另訊據被告固坦承於九十一年二月十日下午一時許，與同案被告黃俊銘共同拿取
    放置於高雄縣大寮鄉○○路一六一之二十號大樓旁空地上之氬焊機一台之事實，
    惟矢口否認有何公訴人所指如事實欄(一)、(三)所示部分之竊盜犯行，辯稱：伊沒有
    跟張簡仁杰一同去偷大貨車，伊也不會開車，另外以為氬焊機是沒有人要的云云
    。惟查：
  (一)被告與同案被告張簡仁杰係於九十年七月二十八日晚間十一時許，在高雄縣林園
    鄉○○○路三五九巷一二號前，因見詰耀實業有限公司所有（使用人為己○○）
    之車號五Ｈ—○○二號自用大貨車停放於該處，無人看守，遂由被告負責把風，
    由同案被告張簡仁杰持扣案之六角扳手一支竊取該車得逞等情，業經同案被告張
    簡仁杰於警、偵訊及本院審理中供述綦詳，核與被害人己○○指述情節相符，並
    有六角扳手一支扣案及領結一紙、車輛竊盜車牌失竊資料個別查詢報表—查詢資
    料認可資料一紙、高雄縣警察局車輛失竊證明單一紙、失竊車輛照片二張附卷可
    稽，輔以同案被告張簡仁杰與被告係朋友關係，關係素來良好，又無宿怨，同案
    被告張簡仁杰應無故意誣陷被告之理，是共同被告張簡仁杰不利於己之陳述，應
    得採為被告犯罪之證據。事證明確，被告此部分之竊盜犯行，應堪認定。
  (二)又被告係與同案被告黃俊銘於九十一年二月十日下午一時許，在高雄縣大寮鄉○○村○○路一六一之二十號大樓旁空地，共同竊取乙○○所有好幫手最佳拍檔牌
    藍色氬焊機一台之事實，業經被告及同案被告黃俊銘於警、偵訊供認不諱，核與
    被害人乙○○指述情節相符，並有扣押筆錄一紙、領結一紙、照片一張附卷可參
    ，且被告所竊取之前開氬焊機，其目前之價值尚有新台幣（下同）一萬二千元左
    右，復經被害人乙○○於警訊中陳述明確，足見前開氬焊機仍係具有相當經濟價
    值之物，另由前開氬焊機之外觀觀察，其外觀尚稱良好，顯非遭他人所棄置之物
    可比，是被告明知前開氬焊機並非無人所有甚明，被告所辯，尚無可採。事證明
    確，被告此部分之竊盜犯行，亦堪認定。
三、查共同被告張簡仁杰持以竊盜之六角扳手，係金屬材質，質地堅硬，有持以行兇
    之可能，客觀上足認對人之身體、生命具危險性，顯可供兇器使用。核被告丙○○於事實欄(一)所示所為，係犯刑法第三百二十一條第一項第三款攜帶兇器竊盜罪
    ，於事實欄(二)、(三)、(四)所為，係犯刑法第三百二十條第一項之普通竊盜罪。又被
    告與同案被告張簡仁杰就事實欄(一)之竊盜犯行間，被告與同案被告黃俊銘就事實
    欄(二)、(三)之竊盜犯行間，各有犯意之聯絡及行為之分擔，皆為共同正犯。又被告
    一次攜帶兇器竊盜及三次普通竊盜之行為，時間緊接，所犯係基本構成要件相同
    之罪，顯係基於概括犯意反覆為之，為連續犯，應依刑法第五十六條論以較重之
    攜帶兇器竊盜一罪，並加重其刑。又查，被告前因違反麻醉藥品管理條例及肅清
    煙毒條例案件，經法院判處有期徒刑三年三月確定，入監執行後於八十四年十一
    月四日假釋出獄，保護管束至八十六年三月二十六日期滿未經撤銷而執行完畢，
    有臺灣高等法院被告全國前案紀錄表及臺灣高雄地方法院檢察署刑案資料查註紀
    錄表可參，其受有期徒刑之執行完畢，五年以內再犯有期徒刑以上之罪，為累犯
    ，應依刑法第四十七條規定加重其刑。又被告同時有二種以上刑之加重事由，應
    依刑法第七十條規定遞加重之。又公訴人雖僅就被告如事實欄(一)、(二)、(三)之竊盜
    犯行提起公訴，然檢察官就犯罪事實一部起訴者，其效力及於全部，本件被告如
    事實欄(四)竊盜部分之犯罪事實，與前揭論罪科刑之如事實欄(一)、(二)、(三)之竊盜部
    分，有連續犯之關係，已如前述，本院自應就屬裁判上一罪之如事實欄(四)竊盜部
    分一併加以裁判，附予敘明。爰審酌被告正值青年，不知自食其力，竟連續行竊
    ，行為誠屬不該，且於因竊盜案件經檢方限制住居飭回後，竟仍再次行竊，漠視
    法紀，惡性非輕，惟念其犯後坦承部分犯行，尚見悔意等一切情狀，量處如主文
    所示之刑。又扣案之六角扳手一支，係被告所有，供竊盜犯罪所用之物，業經同
    案被告張簡仁杰供述在卷，爰依刑法第三十八條第一項第二款宣告沒收之。
四、移送併辦意旨另以：被告基於意圖為自己不法所有之概括犯意，於九十一年二月
    十日上午十時許，在高雄縣大寮鄉○○路二十五之七號前，竊取戊○○所有車號
    ＸＶ—八七九二號（引擎號碼：Ｍ0000000Ｑ）自小貨車，後於九十一年
    三月三十一日下午六時許，在高雄縣林園鄉○○村○○路四十六巷十二弄一號前
    ，竊取辛○○所有白鐵窗一片，復於九十一年四月十四日某時，在高雄縣林園鄉
    ○○村○○路四六巷十二弄二十八號，結夥三人，竊取不銹鋼製品一批，再於九
    十一年十月二十四日上午十時許，在高雄縣鳳山市○○路五六七號前，與蔡進忠
    共同竊取林金平所有車號ＯＶＡ—三○八重型機車一部，因認被告此部分亦涉有
    竊盜罪嫌。然查，訊據被告堅詞否認有何公訴人所指此部分之犯行，且被害人戊○○、辛○○、甲○○、庚○○雖均指稱確有於前揭時地失竊之事實，惟渠等亦
    均供稱並不知行竊之人為何，是被害人戊○○、辛○○、甲○○、庚○○之指述
    ，尚不足不利被告之認定；另被告雖有持有前開被害人戊○○、林金平遭竊之車
    輛，及將被害人辛○○、甲○○失竊之不銹鋼出售予證人黃永祥之情，然被告取
    得前開車輛或不銹鋼之原因不一而足，或係收受贓物，或係故買贓物，並不得僅
    以被告持有前開他人失竊之贓物，遽行推認被告即係行竊之人，公訴人認被告此
    部分涉有竊盜罪嫌，即有未合，是難認此部分與前揭論罪科刑之竊盜罪間，有連
    續犯之裁判上一罪，本院無從併予審理，爰退回原檢察官另為妥適之處理。
據上論斷，應依刑事訴訟法第二百九十九條第一項前段，刑法第二十八條、第五十六
條、第三百二十一條第一項第三款、第四十七條、第三十八條第一項第二款，判決如
主文。
本案經檢察官楊慶瑞到庭執行職務。
中      華      民      國    九十一    年     十二     月    三十一    日
                                  臺灣高雄地方法院刑事庭
                                      法  官    曾  淑  娟
右正本證明與原本無異。
如不服本判決，應於判決送達後十日內，向本院提出上訴狀。
                                      書記官    呂  怜  勳
中      華      民      國    九十一    年     十二     月    三十一    日
附錄本判決論罪科刑法條：
中華民國刑法第三百二十一條
犯竊盜罪而有左列情形之一者，處六月以上、五年以下有期徒刑：
一  於夜間侵入住宅或有人居住之建築物、船艦或隱匿其內而犯之者。
二  毀越門扇、牆垣或其他安全設備而犯之者。
三  攜帶兇器而犯之者。
四  結夥三人以上而犯之者。
五  乘火災、水災或其他災害之際而犯之者。
六  在車站或埠頭而犯之者。
前項之未遂犯罰之。
